【裁判字號】    90,易,3059
【裁判日期】    901008
【裁判案由】    傷害
【裁判全文】
臺灣高雄地方法院刑事判決                          九十年度易字第三五九號
    公訴人  臺灣高雄地方法院檢察署檢察官
    被  告  乙○○
右列被告因傷害案件，經檢察官聲請簡易判決處刑（九十年度偵字第七九三五號），
茲因其不宜以簡易判決處刑，而由本院高雄簡易庭移送前來（九十年度雄簡字第六五
六號），本院判決如左：
    主  文
乙○○傷害人之身體，累犯，處有期徒刑參月，如易科罰金，以參佰元折算壹日。
    事  實
一、乙○○前因妨害公務案件，經本院於民國八十四年十二月十二日以八十四年易字
    第六四二八號判決，判處有期徒刑三月及拘役二十日確定，於八十五年三月十二
    日易科罰金執行完畢。八十九年十月二日凌晨，乙○○邀其朋友甲○○至其高雄
    市前鎮區○○○路九六九巷二弄八號十五棟二樓之三住處喝酒、划拳，迨至同日
    上午七時許，甲○○因欲回其住處，不願繼續與乙○○喝酒、划拳，遂引起乙○
    ○不滿，二人因而發生爭執，爭執中乙○○竟基於普通傷害之犯意，以腳踢甲○
    ○，致甲○○受有左臀瘀青七乘一點五公分、右膝挫傷一乘零點一公分、右膝瘀
    青一乘一點五公分、左膝瘀青一點五乘一點五公分等傷害。
二、案經甲○○訴由高雄市政府警察局前鎮分局移送臺灣高雄地方法院檢察署檢察官
    偵查起訴。
    理  由
一、訊據被告乙○○固不否認確於右揭時、地與告訴人甲○○喝酒、划拳後發生爭執
    等情，惟矢口否認有何傷害犯行，辯稱：我們只有爭執，互相拉扯，亦有拉其肩
    膀及牛仔褲之腰帶，但告訴人膝蓋的傷，是他和我在拉扯之中自行摔倒時跪在地
    上所致，另外在電梯門打開時，告訴人的腰部被電梯門撞到，所以才受傷云云。
    經查：本件被告如何與告訴人發生爭執，並基於普通傷害之犯意以腳踢告訴人等
    情，業據告訴人迭於警訊、偵查及本院審理時指訴明確，而告訴人確因而受有左
    臀瘀青七乘一點五公分、右膝挫傷一乘零點一公分、右膝瘀青一乘一點五公分、
    左膝瘀青一點五乘一點五公分等傷害，亦有阮綜合醫院驗傷診斷書一紙在卷可資
    佐證，被告雖以前揭情詞置辯，惟告訴人既於本院審理時對於本件之發生經過詳
    細陳稱：我當天到被告家喝酒、划拳，到第二天清晨我想回家，被告不讓我走，
    就捉住我右肩及所穿牛仔褲之褲頭，還用腳踢我，這些傷就是被告踢我的傷痕等
    語（見本院九十年九月十一日訊問筆錄），並提出案發當時遭被告扯斷之內衣及
    內褲各一件佐證，且告訴人所受之前開傷勢確實與其主訴之受傷情節相符合，亦
    經證人即為告訴人診斷傷勢之阮綜合醫院醫師丙○○到庭結證無誤，加以被告自
    承確與告訴人發生拉扯，亦有拉告訴人之肩膀及牛仔褲之腰帶，足見告訴人之指
    訴應與事實相符而可採信，被告之辯解應係卸責之詞，自不足為憑。是本件事證
    至此已臻明確，被告犯行洵堪認定，應依法加以論科。
二、核被告乙○○所為，係犯刑法第二百七十七條第一項之傷害罪。又被告前因妨害
    公務案件，經本院於八十四年十二月十二日以八十四年易字第六四二八號判決，
    判處有期徒刑三月及拘役二十日確定，於八十五年三月十二日易科罰金執行完畢
    ，有臺灣高等法院被告全國前案紀錄表可按，其於五年內再犯本件有期徒刑以上
    之罪，為累犯，應依法加重其刑。爰審酌被告之犯罪動機、目的、手段，及其生
    活狀況、品行、智識程度，竟因細故即毆打告訴人成傷，復於本院審理時一再飾
    詞卸責，否認犯行，暨告訴人所受傷害尚非重大等一切情狀，量處如主文所示之
    刑。又按刑法第四十一條已於九十年一月四日修正為：「犯最重本刑五年以下有
    期徒刑以下刑之罪，而受六個月以下有期徒刑或拘役之宣告，因身體、教育、職
    業、家庭之關係或其他正當事由，執行顯有困難者，得以一元以上三元以下折算
    一日。但確因不執行所宣告之刑，難收矯正之效，或難以維持法秩序者，不在此
    限」，並經總統於九十年一月十日公布，而於同年一月十二日生效，併參酌最高
    法院二十四年七月民刑庭總會決議之意旨，故爰依前開條文及刑法第二條第一項
    前段之規定，就所宣告之刑諭知易科罰金之折算標準，以示儆懲。
據上論斷，應依刑事訴訟法第四百五十二條、第二百九十九條第一項前段，刑法第二
百七十七條第一項、第四十七條、修正後第四十一條第一項、第二條第一項前段，罰
金罰鍰提高標準條例第一條前段、第二條，判決如主文。
本案經檢察官陳正達到庭執行職務。
中      華      民      國    九十      年      十      月      八      日
                                臺灣高雄地方法院刑事第七庭
      法  官 劉傑民
右正本證明與原本無異。
如不服本判決，應於判決送達後十日內，向本院提出上訴狀。
                                  書記官 黃琬婷
中      華      民      國    九十      年      十      月      八      日
附錄本案科刑判決法條：
刑法第二百七十七條第一項
傷害人之身體或健康者，處三年以下有期徒刑、拘役或一千元以下罰金。


司法院資訊處製作；財團法人民間司法改革基金會備份。
